【裁判字號】    97,交聲,1348
【裁判日期】    971117
【裁判案由】    違反道路交通管理處罰條例聲明異議
【裁判全文】
臺灣桃園地方法院刑事交通事件裁定    97年度交聲字第1348號
移送機關即
原處分機關  交通部公路總局新竹區監理所桃園監理站
聲明異議人
即受處分人  丁○○
上列聲明異議人即受分人因違反道路交通管理處罰條例案件，對
交通部公路總局新竹區監理所桃園監理站於民國97年7 月24日所
為之處分（原處分案號：桃監裁罰字第裁52－DB0000000號），
聲明異議，本院裁定如下：
    主  文
異議駁回。
    理  由
一、原處分意旨略以：異議人即受處分人丁○○於民國97年7 月
    11日凌晨0時30分許，騎乘車牌號碼IBI-247號重機車，沿桃
    園市○○路往龜山方向行駛，行經桃園市○○路與春日路口
    時，為桃園縣政府警察局警員乙○○發現有車輛搖擺不定之
    情形，異議人即將上開車輛停於人行道上，警員乙○○與分
    隊長丙○○、小隊長甲○○等人見狀，上開盤查，發現異議
    人身上酒味濃厚、臉色通紅，顯有酒後駕車跡象，遂要求異
    議人接受酒精濃度測試並告知拒絕接受酒精測試之法律效果
    ，惟遭異議人拒絕配合，故而當場掣發桃園縣政府警察局桃
    警局交字第DB0000000 號舉發違反道路交通管理事件通知單
    ，舉發異議人違反道路交通管理處罰條例第三十五條第四項
    之規定，異議人不服舉發，遂由交通部公路總局新竹區監理
    所桃園監理站依道路交通管理處罰條例第三十五條第四項、
    第六十七條第二項之規定，於97年7 月24日以桃監裁罰字第
    裁52-DB0000000號裁決書，裁處異議人罰鍰新臺幣（下同）
    六萬元，並吊銷駕駛執照，三年內禁考等語。
二、異議意旨略以：異議人當時係騎車在對向車道，原可逕行騎
    過臨檢站，但因有喝酒懼怕而停車在對向車道上，故警察從
    對面來臨檢時，並非在騎車狀態，且不知拒絕酒測要被罰六
    萬元云云。
三、按受處分人，不服主管機關所為之處分，得於接到裁決書之
    翌日起二十日內，向管轄地方法院聲明異議，道路交通管理
    處罰條例第八十七條第一項定有明文。又違反道路交通管理
    處罰條例案件，受處分人依據道路交通管理處罰條例第八十
    七條之規定向管轄法院聲明異議者，固應以司法狀紙，敘述
    異議之理由，先提出於原處分機關為之，再由原處分機關於
    接受受處分人向管轄法院之聲明異議書狀後五日內，將該案
    卷宗及有關證物，送交管轄法院，道路交通案件處理辦法第
    十三條雖設有明文規定，但此無非基於便利原處分機關先行
    自我審查及案卷證物移送流程之考量，若聲明異議者未先向
    原處分機關為之，而逕向管轄法院具狀聲明異議，該管轄法
    院自可向原處分機關調閱該案卷宗及有關證物，不得逕以受
    處分人之聲明異議係不合法律上之程式，而予駁回（臺灣高
    等法院九十四年度交抗字第八一五號、八十八年度交抗字第
    二六四號刑事裁定意旨參照）。次按汽車駕駛人拒絕接受酒
    精濃度測試之檢定者，處新臺幣六萬元罰鍰，並當場移置保
    管該汽車及吊銷該駕駛執照；又汽車駕駛人，曾依第三十五
    條第四項前段規定吊銷駕駛執照者，三年內不得考領駕駛執
    照，道路交通管理處罰條例第三十五條第四項前段及第六十
    七條第二項前段分別定有明文。
四、經查：
  (一)異議人於97年7 月24日接受原處分機關裁決後，雖未依上開
    規定將其聲明異議之司法狀紙，交由原處分機關轉送本院，
    有異議人所提聲明異議狀在卷可稽，惟揆諸前揭說明，尚難
    認其異議有不合法律上之程式，合先敘明。
  (二)異議人於97年7 月11日凌晨0 時30分許，騎乘車牌號碼IBI-
    247 號重機車，行經桃園市○○路與春日路口時，異議人見
    有警察臨檢，即將車輛停於人行道上，惟經桃園縣政府警察
    局警員乙○○與分隊長丙○○、小隊長甲○○等人上前盤查
    後，發現異議人身上酒味濃厚，顯有酒後駕車跡象，經要求
    異議人接受酒精濃度測試並告知拒絕接受酒精測試之法律效
    果後，仍遭異議人拒絕配合，故當場舉發異議人違反道路交
    通管理處罰條例第三十五條第四項之規定，異議人不服舉發
    ，由原處分機關依道路交通管理處罰條例第三十五條第四項
    前段及第六十七條第二項前段之規定，於97年7 月24日裁處
    異議人罰鍰六萬元，並吊銷駕駛執照，三年內禁考等情，有
    桃園縣政府警察局桃警局交字第DB0000000 號舉發違反道路
    交通管理事件通知單、桃監裁罰字第裁52-DB0000000號裁決
    書及送達證書在卷可稽。
  (三)上開違規事實業據證人乙○○於本院審理時證稱：異議人騎
    車路線在對向車道，我們注意到他在臨檢點位置前，就喊「
    有警察、有警察」，我們回頭看到他騎車還是蛇行，所以跨
    越路口到對面去攔他，異議人主動停車在三民路跟春日路口
    應該是看到前面路口還有一個臨檢點，所以他只好停在路邊
    ；我有現場錄音等語；證人丙○○於本院審理時證稱：異議
    人講話大聲喧譁，疑似酒駕，講話時我有聞到酒味，之後我
    們一直請異議人吹酒精測定器，異議人不是很配合等語，此
    外並有現場錄音譯文載有異議人供稱：剛剛在果菜市場喝完
    酒，我就是不要吹，我從果菜市場騎車到這邊來，我不要接
    受酒精測試，拒測六萬塊，那我簽拒測等語及警員確有告知
    「你不測就是要簽拒測，拒測要罰六萬、吊扣駕照三年」等
    語，足見異議人有飲酒後騎乘機車及明知拒絕接受酒精濃度
    測試將接受六萬元罰鍰及吊扣駕照三年之處分後，仍拒絕測
    試等違規行為，灼然甚明，其以上開情詞置辯，係事後卸責
    之詞，委不足採。
  (四)綜上所述，異議人於前開時、地騎乘機車遭攔檢後，拒絕接
    受酒精濃度測試之違規事實明確。原處分機關依前開道路交
    通管理處罰條例第三十五條第四項前段及第六十七條第二項
    前段之規定，裁處異議人罰鍰六萬元，吊銷駕駛執照，三年
    內禁考，核無違誤。本件異議為無理由，應予駁回。
據上論斷，應依道路交通案件處理辦法第19條，裁定如主文。
中    華    民    國    97    年    11    月    17    日
                  刑事第十二庭  法  官  李文娟
以上正本證明與原本無異。
如不服本裁定，應於裁定送達後5 日內向本院提出抗告狀。
                                書記官  廖宜政
中    華    民    國    97    年    11    月    17    日


司法院資訊處製作；財團法人民間司法改革基金會備份。
